【裁判字號】    96,上易,2214
【裁判日期】    970226
【裁判案由】    竊盜
【裁判全文】
臺灣高等法院臺中分院刑事判決        96年度上易字第2214號
上  訴  人
即  被  告  乙○○
上列上訴人因竊盜案件，不服臺灣彰化地方法院96年度易字第11
51號中華民國96年8月23日第一審判決（起訴案號：臺灣彰化地
方法院檢察署96年度偵字第4159、4364號），提起上訴，本院判
決如下：
    主  文
上訴駁回。
    事  實
一、乙○○前曾於民國92年間，因違反職役職責案，經國防部中
    部地方軍事法院以92年度台審字第146號判決判處有期徒刑8
    月確定；再因毒品案件，經國防部高等軍事法院高雄分院以
    92年度高審字第90號判決判處有期徒刑6月確定，2案接續執
    行，於93年12月1日執行完畢。詎猶不知悔改，仍為下列竊
    盜行為：(一)乙○○意圖為自己不法之所有，於96年3月底某
    日，在彰化縣彰化市○○路169號前，以家中所有之堆高機
    竊取日卯實業股份有限公司所有之鐵製熔爐1個（重約1.3
    公噸），得手後售予不知情之笠鑫資源回收廠，得款新臺幣
    （下同）1萬餘元供己花用；(二)乙○○另意圖為自己不法之
    所有，於96年4月11日17時許，在彰化縣和美鎮○○路○段
    467 巷14號前，竊取甲○○所有之鐵製水溝蓋1個，得手後
    以車號J7N-901號機車載運離去；(三)乙○○復意圖為自己不
    法之所有，於96年4月11日17時20分許，在彰化縣和美鎮○
    ○路○段33巷1號前，竊取彰化縣和美鎮公所所有之鐵製水溝
    蓋1塊，並連同前揭已竊得之水溝蓋，以上開機車載運離開
    ，並將該2塊水溝蓋售予不知情之笠鑫資源回收廠，得款共
    992元供己花用；(四)另有林元雄於96年4月13日17時30分許騎
    乘上開機車搭載乙○○，行至彰化縣員林鎮○○路與博愛路
    口，竟共同基於意圖為自己不法所有之犯意聯絡，由林元雄
    以自備之機車鑰匙，打開車號G38-818號機車置物箱，竊取
    丁○○所有之皮包1個（內有現金250元及丁○○所有之汽車
    及機車駕駛執照），得手後將現金朋分花用，證件則丟棄於
    莒光陸橋下空地，當場為路人魏田樵發現並報警處理，而為
    警循線查獲上情，並扣得林元雄所有供行竊所用之機車鑰匙
    1 支。
二、案經彰化縣警察局員林分局及和美分局報請臺灣彰化地方法
    院檢察署檢察官偵查起訴。
    理  由
一、前揭事實，業據被告乙○○迭於原審及本院審理時供認不諱
    ，其中前揭事實欄一、(四)部分核與同案共犯林元雄在警詢、
    偵查與原審所供述情節相符；並經證人即各件被害人日卯實
    業股份有限公司員工戊○○、甲○○、和美鎮公所員工丙○
    ○、丁○○於警詢中證述明確，且有證人即笠鑫資源回收廠
    員工柳育君證述收購乙○○變賣物品之情節相符，復有贓物
    認領保管單2紙、監視錄影翻拍照片及現場查證照片共35張
    在卷可資佐證，另有機車鑰匙1支扣案可佐，足徵被告之任
    意性自白確與事實相符，可以採信。本案事證明確，被告之
    犯行均堪以認定，應予依法論科。
二、核被告乙○○所為，均係犯刑法第320條第1項之竊盜罪。被
    告乙○○與同案共犯林元雄就上開事實欄一(四)之犯行，有犯
    意聯絡及行為分擔，為共同正犯。被告乙○○所犯上開4罪
    ，犯意各別，應予分論併罰。被告乙○○有如事實欄所述前
    科及執行紀錄，有臺灣彰化地方法院檢察署刑案資料查註紀
    錄表、臺灣高等法院被告前案紀錄表各1份在卷可考，其於
    有期徒刑執行完畢後5年以內故意再犯本件有期徒刑以上之
    各罪，均為累犯，應各依刑法第47條第1項之規定加重其刑
    。原審以本案事證明確，並審酌被告素行非佳，且正值青壯
    之年，不思循正當途徑獲取所需，任意竊取他人財物，侵害
    他人權益非微，惟考量被告行竊之手段，所得財物之價值，
    及犯後坦承犯行，態度尚屬良好等一切情狀，分別量處如主
    文原審判決所示之刑，並以被告前揭犯罪時間皆係在96年4
    月24日以前，所犯悉符合中華民國96年罪犯減刑條例規定之
    減刑條件，而各依同條例第2條第1項第3款，分別予以減刑
    如原審判決主文所示，並合併定其應執行之刑，復敘明其所
    犯上開4罪減刑後，雖分別未逾有期徒刑6月，但合併定其應
    執行之刑已逾有期徒刑6月，依刑法第41條第2項規定，均不
    諭知易科罰金之折算標準。末以共同正犯因相互間利用他人
    之行為，以遂行其犯意之實現，本於責任共同之原則，有關
    沒收部分，對於共犯間供犯罪所用之物，自均應為沒收之諭
    知（最高法院91年度臺上字第5583號判決要旨參照），而認
    本件扣案之鑰匙1支，為被告林元雄所有供犯事實欄一(四)之
    罪所用之物，業據同案共犯林元雄於原審陳明在卷，是併依
    刑法第38條第1項第2款宣告沒收。經核其認事用法，並無違
    誤，量刑亦屬妥適，被告提起上訴未提出有利之證據及辯解
    ，徒以原審量刑過重指摘原判決不當云云，並無理由，其上
    訴自應予駁回。
據上論斷，應依刑事訴訟法第368條，判決如主文。
本案經檢察官己○○到庭執行職務。
中    華    民    國    97    年     2    月    26    日
            刑事第一庭  審判長法  官  陳  紀  綱
                              法  官  姚  勳  昌
                              法  官  張  智  雄
上列正本證明與原本無異。
不得上訴。
                              書記官  謝  雅  惠
中    華    民    國    97    年    2    月     27    日
附錄本案論罪科刑法條：
中華民國刑法第320條
（普通竊盜罪、竊佔罪）
意圖為自己或第三人不法之所有，而竊取他人之動產者，為竊盜
罪，處 5 年以下有期徒刑、拘役或 5 百元以下罰金。
意圖為自己或第三人不法之利益，而竊佔他人之不動產者，依前
項之規定處斷。
前二項之未遂犯罰之。


司法院資訊處製作；財團法人民間司法改革基金會備份。
